【裁判字號】    89,交訴,14
【裁判日期】    890512
【裁判案由】    過失致死
【裁判全文】
臺灣新竹地方法院刑事判決                          八十九年度交訴字第一四號
    公  訴  人  臺灣新竹地方法院檢察署檢察官
    被      告  甲○○
右列被告因過失致死案件，經檢察官提起公訴（八十八年度偵字第八五六二號），本
院判決如左：
    主  文
甲○○服用酒類，不能安全駕駛動力交通工具而駕駛，處有期徒刑參月；又因過失致
人於死，處有期徒刑柒月。應執行有期徒刑玖月。緩刑參年，緩刑期內付保護管束。
    事  實
一、甲○○明知飲酒後駕車將導致其注意能力減低、反應能力變慢，在此時仍駕車行
    駛於馬路上，隨時有致他人於死、傷之危險，且道路交通管理處罰條例定有於飲
    酒後呼氣之酒精濃度達每公升空氣含Ｏ‧二五毫克時即不得駕車之規定，竟仍在
    民國八十八年五月十九日晚上在新竹縣福興村其岳父處飲酒，並酒醉後（未達心
    神喪失或精神耗弱之程度）已達不能安全駕駛動力交通工具之狀況下，猶駕駛車
    號Ｈ三─五八五三號自小客車行駛，沿新竹縣湖口鄉○○路由南往同縣湖口市區
    方向行駛，迨於是日（十九日）晚上九時三十五分許，行經該德興路三０六號前
    ，本應注意車前狀況，並隨時採取必要之安全措施，及在雙向二車道上劃有行車
    分向線之路段行駛時，除超車外，不得駛越該行車分向線，並應注意該路段行車
    速度，不得超過時速四十公里，以避免發生危險之事故，而依當時天候陰、夜間
    有照明、路面乾燥、無缺陷、無障礙物、視距良好，並無不能注意之情事，竟疏
    於注意前開規定，於飲酒後血液中所含酒精成分高達一七三點八ＭＧ＼ＤＬ，仍
    駕駛前開汽車，貿然以時速五十公里以上之速度，且未注意車前狀況而駛越行車
    分向線，駛入對向車道，與對向車道上亦係酒後駕車（血液中所含酒精成分為一
    八五點五ＭＧ＼ＤＬ）由胡金鳳所駕駛之車牌號碼ＪＵ─六六四三號自小客車發
    生碰撞，造成胡金鳳受有頭部及胸部頓力損傷，而當場死亡。
二、案經胡金鳳（起訴書誤載為甲○○）之子乙○○訴請台灣新竹地方法院檢察署檢
    察官偵查起訴。
    理  由
一、右揭犯罪事實，業據被告甲○○於本院審理時坦承不諱，核與兩車撞擊之位置、
    毀損之情形及車禍發生後被告所駕上開車輛已駛越中線進入被害人胡金鳳所行駛
    之對向車道而停於該車道之肇事情節相符，並有道路交通事故調查報告表一紙、
    現場照片二十五幀附卷可稽，而被告於肇事後經送天主教湖口醫院抽血檢驗之結
    果，血液中酒精濃度為一七三點八ＭＧ＼ＤＬ（與一般警測呼吸酒精濃度相比，
    吐氣所含酒精成分約為每公升零點七五毫克）等情，亦有該院藥物濃度急件檢驗
    單一紙在卷足參。另被害人胡金鳳確因本件車禍肇致死亡，亦經台灣新竹地方法
    院檢察署檢察官督同法醫師相驗屬實，製有勘驗筆錄、相驗屍體證明書、驗斷書
    各一紙在卷可憑。按行車速度，應依標誌之規定；汽車行駛時，駕駛人應注意車
    前狀況，並隨時採取必要之安全措施；又汽車在劃有行車分向線之路段行駛，除
    超車外，不得駛入來車之車道內；且汽車駕駛人飲酒後其吐氣所含酒精成份超過
    每公升０．二五毫克者，不得駕車，道路交通安全規則第九十三條第一項、第九
    十四條第三項、第九十七條第三款、第一百十四條第二款分別定有明文。查被告
    甲○○於事實欄所載之時地，駕駛自用小客車，應注意上述道路交通安全規則之
    規定，且依道路事故調查報告表記載當時係天候陰、夜間有照明、路面乾燥、無
    缺陷、無障礙物、視距良好，並無不能注意之情事，竟貿然以五十公里以上之速
    度行駛，並疏未注意車前狀，且飲酒後血液中所含酒精成分高達一七三點八ＭＧ
    ＼ＤＬ，顯已酒醉，仍駕駛前開自小客車，致而駛入對向車道，因而肇事，致被
    害人胡金鳳死亡，被告顯有過失，且本件經送台灣省竹苗區車輛行車事故鑑定委
    員會鑑定之結果，亦同此認定，有該會八十八年八月十日竹鑑字第八八五九二號
    函暨所附之鑑定意見書在卷足憑。又被告之過失行為與被害人胡金鳳死亡間有相
    當因果關係，被告過失致人於死犯行，事證明確堪以認定。
二、核被告甲○○所為，係犯刑法第二百七十六條第一項過失致人於死罪及同法第一
    百八十五條之三之罪（公訴人漏引刑法第一百八十五條之三）。被告甲○○為汽
    車駕駛人，酒醉駕車，因而致人死亡，依法應負過失致人於死罪刑事責任，爰依
    道路交通管理處罰條例第八十六條第一項之規定加重其刑至二分之一。被告所犯
    前開二罪，犯意各別，行為互殊，應分論併罰。爰審酌被告之過失情節及過失程
    度、被害人亦係酒後駕車，有天主教湖口仁慈醫院藥物濃度急件檢驗單一紙可憑
    、被害人之犯罪所生之損害重大、業已被害人家屬達成和解賠償被害人家屬損失
    等情，業經告訴人乙○○陳明在卷，犯罪後態度良好等一切情狀，分別量處如主
    文所示之刑，且定其應執行之刑，以示懲儆。末查被告素行良好，前未曾犯罪受
    有期徒刑以上刑之宣告，有臺灣高等法院全國前案紀錄表在卷可稽，其因一時失
    慮，致罹刑典，事後已坦承犯行，深具悔意，且已與被害人和解賠償損害，經此
    刑之宣告後，應知警惕而無再犯之虞，本院因認暫不執行其刑為當，併予以宣告
    緩刑三年，以啟自新。惟緩刑期內應交專人適時輔導，以觀後效，爰依法諭知交
    付保護管束。
據上論斷，應依刑事訴訟法第二百九十九條第一項前段，道路交通管理處罰條例第八
十六條第一項，刑法第一百八十五條之三、第二百七十六條第一項、第五十一條第五
款、第七十四條第一款、第九十三條第一項，罰金罰鍰提高標準條例第一條前段，判
決如主文。
本案經檢察官羅雪梅到庭執行職務。
中      華      民      國     八十九     年     五     月    十二    日
                                臺灣新竹地方法院交通法庭
                                    法  官   謝  永  昌
右正本證明與原本無異。
如不服本判決，應於判決送達後十日內向本院提出上訴狀( 應附繕本 )，上訴於
臺灣高等法院。
                                    書記官   陳  凰  榆
中      華      民      國     八十九     年     五     月    十二    日
附錄論罪科刑法條：刑法第一百八十五條之三
刑法第一百八十五條之三
服用毒品、麻醉藥品、酒類或其他相類之物，不能安全駕駛動力交通工具而駕駛者，
處一年以下有期徒刑、拘役或三萬元以下罰金。
刑法第二百七十六條第一項
一、因過失致人於死者，處二年以下有期徒刑、拘役或二千元以下罰金。


司法院資訊處製作；財團法人民間司法改革基金會備份。
